臺灣臺南地方法院刑事判決
110年度交簡上字第175號
上  訴  人  臺灣臺南地方檢察署檢察官
上  訴  人
即  被  告  洪志鴻


上列上訴人因過失傷害案件，不服本院民國110年8月31日110年
度交簡字第1275號第一審判決（聲請簡易判決處刑書案號：110
年度調偵字第757號），提起上訴，本院管轄之第二審合議庭判
決如下：
    主      文
上訴駁回。
洪志鴻緩刑參年，並應依附表所載調解成立內容履行賠償義務。
    事實及理由
一、本件以下所引用具傳聞性質之供述證據，因檢察官、被告洪
    志鴻於本院言詞辯論終結前，均同意有證據能力，本院審酌
    該等證據之作成或取得之狀況，並無非法或不當取證之情事
    ，且亦無顯不可信之情況，復經本院於審理期日就上開證據
    依法踐行調查、辯論，均有證據能力。
二、其餘卷附證據，非屬供述證據，皆無傳聞證據之適用，復查
    無違反法定程序取得之情形，依刑事訴訟法第158條之4規定
    之反面解釋，均應有證據能力，合先敘明。 
三、本案經本院審理結果，認第一審判決以被告係犯汽車駕駛人
    ，無駕駛執照，因過失傷害人罪，量處被告拘役50日，並諭
    知易科罰金之折算標準，其認事用法及量刑均無不當，應予
    維持，除證據部分補充「被告於本院第二審準備及審理程序
    中之自白」外，餘均引用如附件之第一審刑事簡易判決書之
    記載。
四、被告上訴意旨略以：本件被告已於本院二審審理中與告訴人
    達成調解，請給予附條件之緩刑宣告等語。惟被告未指摘原
    審判決有何認事用法違背法令之處而提起上訴，為無理由，
    應予駁回。
五、本件檢察官依告訴人劉桂佑之請提起上訴意旨略以：告訴人
    因車禍受傷所受傷勢程度非輕，且被告迄未與告訴人達成和
    解或道歉，告訴人所受損害迄未獲賠償，被告犯後態度難認
    良好，原審僅判處被告拘役50日，量刑顯屬過輕等語。惟按
    量刑輕重，係屬事實審法院得依職權自由裁量之事項，苟已
    斟酌刑法第57條各款所列情狀而未逾越法定刑度，不得遽指
    為違法（最高法院72年台上字第6696號、75年台上字第7033
    號判例可資參照）；且在同一犯罪事實與情節，如別無其他
    加重或減輕之原因，下級審量定之刑，亦無過重或失輕之不
    當情形，上級審法院對下級審法院之職權行使，原則上應予
    尊重（最高法院85年度台上字第2446號判決意旨參照）。查
    原審判決認被告罪證明確，引用刑事訴訟法第449條第1項前
    段、第3項、第454條第2項，道路交通管理處罰條例第86條
    第1項，刑法第11條前段、第284條前段、第62條前段、第41
    條第1項前段，刑法施行法第1條之1第1項等規定論處，並審
    酌被告於駕照遭吊銷期間仍駕駛自用小客車上路，且倒車時
    未注意後方行人，以致發生本件車禍事故，告訴人因而受有
    如聲請簡易判決處刑書所載之傷害，實屬不該，並考量被告
    犯後坦承犯行之態度，惟（原審判決前）尚未與告訴人達成
    和解賠償損害，兼衡告訴人所受傷勢程度、被告智識程度及
    經濟狀況等一切情狀，量處拘役50日，如易科罰金，以新臺
    幣壹仟元折算壹日等情。經核原審之認事用法並無違誤，量
    刑並未逾越客觀上之適當性、相當性與必要性之比例原則，
    尚屬原審合法裁量權之行使，難認係違法失當。從而，檢察
    官提起本件上訴，認原判決量刑失當，請求撤銷原判決，亦
    無理由，應予駁回。
六、末查，被告未曾因故意犯罪受有期徒刑以上刑之宣告，此有
    臺灣高等法院被告前案紀錄表在卷可考，且被告於民國110
    年12月7日與告訴人調解成立，告訴人表示原諒被告，不願
    再追究被告刑事責任，並請求給予緩刑機會等情，有本院11
    0 年度南司刑簡上移調字第52號調解筆錄在卷可稽（本院交
    簡上卷第101至102頁），足認被告有知錯改過之意，諒被告
    經此偵查、審判及科刑教訓後，當知警惕，應無再犯之虞，
    本院因認上開宣告刑，以暫不執行為適當，爰依刑法第74條
    第1項第1款之規定，宣告緩刑如主文所示，以啟自新，並觀
    後效。又為確保被告能履行調解筆錄，以維護告訴人之權益
    ，因認本件緩刑宣告有依刑法第74條第2項第3款規定為附記
    事項之必要，爰命被告應於緩刑期間內依如附表所示本院調
    解筆錄內容給付賠償金。又倘若被告不履行此一負擔，情節
    重大，足認原宣告之緩刑難收其預期效果，而有執行刑罰之
    必要者，依刑法第75條之1第1項第4款規定，得由檢察官聲
    請撤銷緩刑宣告，併予敘明。
據上論斷，應依刑事訴訟法第455條之1第1項、第3項、第364條
、第368條、第373條，刑法第74條第1項第1款、第2項第3款，判
決如主文。
案經檢察官周文祥聲請簡易判決處刑，經檢察官蘇榮照提起上訴
，檢察官陳擁文到庭執行職務。
中　　華　　民　　國　　110 　年  　12　　月　　30　　日
                  刑事第十二庭　審判長法　官   張婉寧
                                      法　官　 黃鏡芳
                                      法　官　 陳嘉臨
以上正本證明與原本無異。
本判決不得上訴。
　　　　　　　　　　　　　　　　　　　書記官　 楊意萱
中　　華　　民　　國　　110 　年　　12　　月　　30　　日
附錄法條:
道路交通管理處罰條例第86條第1項
汽車駕駛人，無駕駛執照駕車、酒醉駕車、吸食毒品或迷幻藥駕
車、行駛人行道或行經行人穿越道不依規定讓行人優先通行，因
而致人受傷或死亡，依法應負刑事責任者，加重其刑至二分之一
。
中華民國刑法第284條
因過失傷害人者，處1年以下有期徒刑、拘役或10萬元以下罰金
；致重傷者，處3年以下有期徒刑、拘役或30萬元以下罰金。
附表:
本院110 年度南司刑簡上移調字第52號調解筆錄調解成立內容 第一項：相對人（即被告）願給付聲請人（即告訴人劉桂佑）新臺幣25萬元（不包括強制汽車責任險之保險給付），給付方法如下：當庭給付新臺幣10萬元，並經聲請人當庭點收無訛不另給據；餘款新臺幣15萬元，自民國111年1月15日起至全部清償完畢止，按月於每月15日前（含當日）各給付新臺幣5000元，如有一期未按時履行視為全部到期，並指定匯入聲請人指定之合作金庫永康分行帳戶（帳號詳卷）。